【裁判字號】    98,自,39
【裁判日期】    981223
【裁判案由】    偽造文書
【裁判全文】
臺灣臺中地方法院刑事判決                98年度自字第39號
自  訴  人  環瑋企業股份有限公司
法定代理人  邱平然
自訴代理人  朱逸群律師
被      告  甲○○
上列被告因偽造文書案件，經自訴人提起自訴，本院判決如下：
    主    文
甲○○行使偽造私文書，足以生損害於公眾及他人，處有期徒刑
參月，如易科罰金，以新台幣壹仟元折算壹日。
    犯 罪 事 實
一、緣甲○○為「幼象企業股份有限公司」（下稱幼象公司）之
    清算人，而幼象公司與案外人環輪企業股份有限公司（下稱
    環輪公司）於民國81年2 月7 日曾簽訂開發權利金契約，就
    幼象公司所開發之產品「三輪慢跑車」，約定授權予環輪公
    司生產，依約環輪公司應按每車新台幣（下同）50元之代價
    給付開發權利金予幼象公司。其後，幼象公司曾多次持上開
    契約向本院訴請環輪公司、環瑋企業股份有限公司（下稱環
    瑋公司）給付開發權利金，分別因起訴程序不合法、無法舉
    證所持契約與環瑋公司間之關聯性等情，為本院以96年度訴
    字第1267號、96年訴字第2589號駁回其起訴而判決確定在案
    。詎甲○○為轉向乙○○前曾擔任負責人之環瑋公司請求給
    付開發權利金，乃基於行使偽造私文書之犯意，將其前於本
    院96年度訴字第2589號於96年11月13日裁定再開辯論並命幼
    象公司於所定言詞辯論期日攜帶證物契約書原本到院後，迄
    97年7 月14日其以幼象公司法定代理人名義向本院具狀前之
    期間內某刻，在其位於臺中縣大甲鎮○○里○○路119 巷29
    號幼象公司廠房內，未經環瑋公司同意及授權，逕自影印如
    附件一所示環輪公司名義之契約書正本而取得影本1 份後，
    在該影本之「乙方：環輪企業股份有限公司：大甲鎮○○路
    41號」上一行之空白處，手寫偽造「環瑋企業股份有限公司
    」名義及擅自填載「電話：811511」等文字於其上之偽造私
    文書1 紙，予以影印後，於98年4 月21日書立被告為環瑋公
    司之起訴狀1 紙，將上開偽造私文書影本列為證據，以幼象
    公司及其本人之名義向本院訴請環瑋公司應給付開發權利金
    168 萬元及自82年2 月7 日起至清償日止，按年息百分之五
    計算之利息，而行使上開私文書，致有影響法院對於案件審
    理正確性之虞及對環瑋公司有損害之虞，並經本院以98年度
    訴字第1053號受理繫屬在案。惟經本院審理後，認為甲○○
    及幼象公司之起訴為無理由，而於98年6 月29日判決駁回渠
    等之起訴，並認定甲○○所提契約書影本內之「環瑋企業股
    份有限公司」文字，並非環瑋公司當時之代表人乙○○實際
    簽立，並經比對甲○○前曾提出之如附件一、附件二所示2
    份契約書正本後可知，甲○○有上揭偽造環瑋公司署名後，
    持該偽造私文書影本之向法院起訴而行使之犯行，因而查悉
    上情。
二、案經環瑋公司委由代理人朱逸群律師向本院提起自訴。
    理    由
一、按被告以外之人（包括證人、鑑定人、告訴人、被害人及共
    同被告等）於審判外之陳述雖不符刑事訴訟法第159 條之1
    至之4 等4 條之規定，而經當事人於審判程序同意作為證據
    ，法院審酌該言詞陳述或書面陳述作成時之情況，認為適當
    者，亦得為證據；當事人、代理人或辯護人於法院調查證據
    時，知有刑事訴訟法第159 條第1 項不得為證據之情形，而
    未於言詞辯論終結前聲明異議者，視為有前項之同意，同法
    第159 條之5 定有明文。立法意旨在於傳聞證據未經當事人
    之反對詰問予以核實，原則上先予排除。惟若當事人已放棄
    反對詰問權，於審判程序中表明同意該等傳聞證據可作為證
    據；或於言詞辯論終結前未聲明異議，基於尊重當事人對傳
    聞證據之處分權，及證據資料愈豐富，愈有助於真實發見之
    理念，且強化言詞辯論主義，使訴訟程序得以順暢進行，上
    開傳聞證據亦均具有證據能力。本案被告及自訴代理人於本
    院準備程序中，就自訴人所提之證據，均未爭執其證據能力
    ，嗣經本院於審判期日調查上開證據時，渠等亦未對證據能
    力問題有何爭執，且本院審酌下列引用之證據，並非違法取
    得者，與待證事實具有關聯性，認為適當，故認本案所引用
    之供述、書面證據均具有證據能力，合先敘明。
二、訊據被告甲○○固不否認其有在本判決附件二所示契約書內
    填載環瑋公司之名稱及電話之事實，惟矢口否認有何行使偽
    造私文書犯行，辯稱：其所經營之幼象公司與乙○○擔任負
    責人之環輪公司、環瑋公司簽訂開發權利金契約，原本是分
    別與環輪公司、環瑋公司各簽立1 份契約，後來是乙○○指
    使其重新影印1 份與環輪公司簽的契約後，由其在契約書內
    加上環瑋公司之名稱及電話云云。
  (一)查，如附件二所示契約書正本之內容，係被告與環輪公司前
    負責人乙○○於81年2 月7 日在幼象公司位於臺中縣大甲鎮
    ○○里○○路119 巷29號幼象公司廠房內簽訂如附件一所示
    之契約書所影印而得者，該甲方幼象公司及負責人甲○○之
    署名、公司地址、電話及傳真號碼等項為被告所書寫，另乙
    方環輪公司之署名、地址、負責人署名、公司電話及傳真號
    碼等項為被告受乙○○之授權而書寫後，再由乙○○親簽其
    署名乙節，業經證人乙○○具結證述在卷，亦經被告供述在
    卷，且有如附件一、附件二所示契約書影本各1 份在卷可參
    ，並經本院核閱被告提出之上開2 份契約書之正本無訛，合
    先認定。
  (二)而幼象公司與環輪公司於81年間簽立開發權利金契約之緣由
    及簽約過程乙節，業經證人乙○○到庭具結證稱：伊在擔任
    環輪公司負責人期間，因為伊的工廠縮小規模，伊就向被告
    租用廠房，有1 位客人拿慢跑車的樣品給伊生產，伊拿該樣
    品跟被告合作，伊承租廠房之後與被告一起合作生產，伊支
    付被告負責生產該三輪慢跑車之工資及零件費用，印象中該
    產品由環輪公司出售，被告在合作過程中有更改一些產品的
    關節與收合方式，後來伊打算去美國，便跟被告說他已經有
    生產三輪慢跑車的經驗，不如雙方簽訂開發契約，由被告對
    產品做一些新的改變，由伊與被告一起生產；伊一開始是以
    環瑋公司名義與幼象公司簽約，契約內容由幼象公司擬定，
    簽完約後伊才想到自己已非環瑋公司負責人，應以環輪公司
    名義簽約才對，故伊將原先用環瑋公司名義簽訂之契約作廢
    丟掉，另外以環輪公司名義與幼象公司簽約，因為伊與幼象
    公司的合作關係不錯，故伊雖然將自己持有之環瑋公司名義
    所簽契約書作廢，但未強硬要求幼象公司也要將該份契約丟
    掉；後來伊因為與幼象公司沒有任何合作關係，就把自己所
    留的那份契約書丟掉了，後來伊去美國，也沒有繼續生產；
    在伊與幼象公司簽約之前，是由被告公司生產三輪慢跑車向
    伊公司報價，由伊公司去賣的方式合作，而等到開發權利金
    契約簽立之後，才改成由伊公司自己生產銷售，並支付權利
    金給被告之方式來合作；上開開發權利金契約從頭到尾都是
    伊負責跟幼象公司洽談，被告自己在契約書上寫了幾個名字
    ，他的用意應該是希望讓契約書看起來比較正式而已，伊簽
    約時只有著重在契約內記載的每台車權利金50元有無記載錯
    誤，被告寫上林春山、王火金、邱平然、陳朝濱4 人之名，
    伊當時沒有特別意見，被告應該也認識該4 人，但伊確定該
    4 人並無先跟被告洽談，完全是由伊與被告接洽，如附件三
    所示契約書內記載關於權利金之約定內容是伊同意的等語在
    卷，並有如附件二所示契約書正本及環輪公司、環瑋公司之
    公司之設立登記事項卡及變更登記事項卡等證據在卷可參。
    而依上揭環瑋公司之變更登記事項卡之記載可知，該公司於
    79年6 月12日業已登記變更負責人為陳冬日，顯見證人乙○
    ○於81年2 月7 日與幼象公司簽訂開發權利金契約當時，已
    非環瑋公司之負責人，自無可能擅以環瑋公司名義與幼象公
    司簽約之理。是以，依證人乙○○之證述可知，乙○○固曾
    與代表幼象公司之被告簽訂乙方為環瑋公司名義之契約書1
    份，惟因乙○○於簽約後發現其已非環瑋公司負責人，認為
    應以環輪公司名義簽約才對，乃與幼象公司重新簽訂如附件
    一所示乙方為環輪公司名義之契約書1 份，做為雙方約定由
    環輪公司支付開發權利金予幼象公司之模式來合作開發上述
    三輪慢跑車產品之憑據。至於如附件二所示契約書正本關於
    其契約內容本身、甲方幼象公司及乙方環輪公司之名義、公
    司資料等內容，固為被告影印如附件二所示經乙○○與代表
    幼象公司之被告洽談開發權利金合作事宜所簽訂之書面契約
    正本所影印而得，性質上固屬真正之私文書，惟該紙契約書
    正本之乙方環輪公司署名上一行所載「環瑋公司」名義及電
    話號碼等文字，究係何人所為？與上開契約內容有何關連？
    即為本案爭點所在。
  (三)被告雖於本院審理中辯稱如附件二所示契約書正本之乙方環
    輪公司署名上一行所載「環瑋公司」名義及電話號碼係其依
    乙○○之指示所書寫云云，惟經證人乙○○堅決否認，證人
    乙○○並證稱：伊簽名時該契約書上僅記載環輪公司，並無
    環瑋公司之記載，伊未指示被告在該契約書內記載環瑋公司
    之署名及電話號碼，被告之後沒有再拿這張契約書給伊看過
    等語綦詳，且經本院以被告於98年4 月21日以幼象公司及其
    本人名義訴請環瑋公司給付開發權利金乙案所憑之證據即附
    件二所示契約書之影本及正本，持以和附件一所示環輪公司
    名義之契約書正本，比對其書寫格式、字體及內容後發現，
    附件二所示契約書正本，除在乙方環輪公司名義上一行處，
    多了「環瑋企業股份有限公司：電話：811511」等文字，並
    增蓋有幼象公司及其負責人之印文外，其餘各部分格式、字
    體及內容均完全相同，而被告於98年4 月21日具狀遞送本院
    之起訴狀所附證據四，即為如附件二所示契約書之影本，該
    影本內除印有上述在乙方環輪公司名義上一行增加環瑋公司
    名義及電話號碼等文字及幼象公司暨其負責人之印文外，該
    契約書影本右上角英文字PAGE右側另有增加影印文字「乙方
    」2 字，此2 字為如附件三所示契約書正本所無，顯見被告
    列為證據之契約書影本係被告影印如附件二所示契約書正本
    而取得者甚明。況如附件二所示契約書正本及影本所記載之
    環瑋公司名稱及電話號碼，係書寫在「乙方：環輪企業股份
    有限公司：大甲鎮○○路41號」之上一行原空白處，而非書
    立在「乙方」之右側或下方，亦有如附件二、附件三之契約
    書正本及影本在卷可參，此與一般契約書簽訂時，當事人名
    稱均係書立於「甲方」、「乙方」等稱謂欄之同一行或下一
    行之常態不符。此外，被告亦於本院審理中自陳：乙方為環
    輪公司名義之契約書正本是用手寫，至於如附件二所示契約
    書正本是其影印上開環輪公司名義之契約後，在該契約書影
    本「乙方」上一行之空白處，寫上「環瑋企業股份有限公司
    ：電話：811511」等字樣，再蓋上幼象公司印章等語在卷，
    故經勾稽比對證人乙○○之上開證述及被告之上開供述及如
    附件一、二所示契約書正本及上揭如附件二所示契約書之影
    本後可知，如附件二所示契約書正本乃係被告自行持附件一
    所示契約書正本予以影印後，再於該影本上偽造環瑋公司名
    義及擅自填寫電話號碼等文字，及加蓋幼象公司暨其負責人
    之印文後所偽造完成者，被告予以影印該偽造私文書而取得
    影本1 份，再於98年4 月21日向本院具狀提出為證，至為灼
    然。從而，被告於98年4 月21日具狀提出如附件二所示偽造
    契約書之影本，即非證人乙○○所簽發者無疑。是自訴人所
    指如附件二所示契約書正本及上述影本之環瑋公司名義及電
    話號碼等文字，係被告在如附件一所示之真正私文書上，偽
    造環瑋公司名義及無權填載環瑋公司之電話號碼後，偽造完
    成該紙私文書正本，再予影印取得其影本乙節，並非無據，
    尚值採信。
  (四)況被告就本院所質之如附件二所示契約書正本究係何時簽立
    乙節，先於準備程序中辯稱：91年（按應為81年之誤）2 月
    7 日那天總共簽2 份，1 份環輪公司，1 份是環瑋公司，另
    1 張有環輪、環瑋公司的是簽完前面那2 份之後，『當天』
    又以環輪、環瑋公司的名義簽1 份，所以總共是3 份云云，
    又於98年11月11日審理期日改稱：因為有兩家公司，伊那時
    候跟他們合作，幼象公司開發票是分別開給2 家公司，簽約
    是同時簽2 家公司，契約書在簽立當時原則上是以環輪公司
    ，而且幼象公司與環輪公司都有出錢刊登廣告，所以幼象公
    司與環輪公司要簽開發權利金契約，結果環瑋公司也想要參
    與，但條件是幼象公司的工廠要關起來，所有產品的生產線
    要由環瑋公司自行生產，而環瑋公司會分紅利給其，…簽立
    開發權利金契約當時，分別跟環輪公司、環瑋公司簽了1 份
    契約書，那2 份契約書上的公司名稱分別是環輪公司、環瑋
    公司，並沒有在同1 張契約書上書寫環輪公司、環瑋公司名
    字之情形，後來是因為其公司收起來之後，廠房搬來搬去，
    東西會不見，所以乙○○指使其在環輪公司名義之契約書影
    本上寫下「環瑋企業股份有限公司：電話：811511」等字樣
    ，這是在簽約當時乙○○說只要簽1 份影印下來，讓他知道
    有2 份契約就好；至於其提出的契約正本中，乙方為環瑋公
    司的那份契約是其跟乙○○在90年間簽立的，另乙方為環輪
    公司的那份契約（即附件一所示契約書）則是其與乙○○在
    80年間簽立的云云，復於98年11月26日具狀辯稱略以：80年
    間環瑋公司負責人乙○○表示工廠要搬至臺中縣大甲鎮○○
    路41號，約數月後，乙○○向其表示兩造合作開發產品現有
    大訂單，環輪、環瑋想自己生產，希望其把工廠結束，條件
    如契約書所載，原本環輪、環瑋共1 份契約書，後經環瑋公
    司要求雖屬同一工廠，公司名義不同，應各公司1 份，契約
    書是環瑋公司當時之代表人乙○○同意閱覽完後才簽立，契
    約書文字由其書寫，乙○○並未書寫僅簽名同意云云，再於
    98年12月9 日審判期日翻異前詞，改稱：當初幼象公司與環
    輪公司事先合作開發三輪慢跑車，由其生產，由環瑋公司、
    環輪公司他們去出售，…當時合作生產沒有簽約，也不是分
    權利金給其，而是約定其生產多少，向他們報價，由他們去
    出售，後來是因為該三輪慢跑車的利潤很大，所以陳朝濱等
    人想要自己生產，他們自己可以賺利潤，而分權利金給其，
    所以雙方才要簽契約，乙○○在81年左右簽契約當時跟其說
    2 份契約很麻煩，叫其把2 家公司都寫在同1 張契約書上；
    如附件二所示契約書正本是其於81年間在臺中縣大甲鎮○○
    路○ 段1602號內簽訂契約書時同時寫的，契約內容是其寫的
    云云。細譯被告前開各次供述，關於如附件一、二所示2 份
    契約書正本之簽訂時間、順序、簽訂原因等節之供述，前後
    矛盾不一，倘若確有被告所辯乙○○指示其在在如附件二所
    示環輪公司名義契約書影本內書寫環瑋公司名義及電話號碼
    之情事存在，被告自可就上述契約書正本之簽訂時間、順序
    、簽訂原因等節，各為翔實陳述即可，何以會出現其歷次供
    述內容互有明顯歧異之情況，由是足可推論被告所辯：如附
    件三所示契約書正本係經乙○○同意，由其影印如附件二所
    示環輪公司名義契約書之影本後，再由其寫上環瑋公司名義
    及電話號碼，幼象公司是分別與環輪公司、環瑋公司合作云
    云，要屬事後卸責之詞，不足採信。至其所辯：係於81年間
    書寫如附件二所示契約書云云，亦與事實不符，本院不予採
    信。
  (五)再查，被告為向環輪公司請求給付開發權利金，曾於95年11
    月16日以自己名義向本院具狀聲請對環輪公司發支付命令，
    請求環輪公司給付權利金168 萬元及利息，並以其所提如附
    件一所示環輪公司名義及乙○○簽名之契約書影本作為證據
    ，嗣經環輪公司聲明異議，被告之聲請視為起訴，經本院以
    96年度訴字第1267號給付開發權利金事件受理在案，被告於
    該案96年6 月4 日言詞辯論期日陳明其所提契約書之契約當
    事人甲方為幼象公司，乙方為環輪公司，兩個公司都要告云
    云，再於96年6 月20日具狀及於96年6 月25日言詞辯論期日
    主張環輪公司、環瑋公司係同一企業、同一老闆，請求更正
    該事件之被告為環瑋公司，其係依照上揭環輪公司名義之契
    約書內容請求等語在卷，嗣經本院於96年7 月9 日判決駁回
    其起訴乙節，此經本院調閱上開96年度訴字第1267號案卷核
    閱屬實。觀諸該案全卷即知，被告縱係主張環瑋公司需支付
    開發權利金給其，惟其僅提出如附件一所示乙方為環輪公司
    名義之契約書為證據，而未曾提出如附件二所示契約書正本
    為證據，是以，被告斯時是否持有如附件二所示之契約書正
    本，殊值懷疑，本院自亦不得遽認被告斯時業已偽造完成如
    附件二所示契約書正本，此為當然之理。
  (六)詎上開96年度訴字第1267號給付開發權利金事件經本院駁回
    其訴後，被告又於96年7 月17日以幼象公司名義向本院具狀
    聲請對環輪公司發支付命令，請求環輪公司給付權利金168
    萬元及利息，並以其所提如附件一所示乙方為環輪公司名義
    之契約書影本作為證據，嗣經環輪公司聲明異議，幼象公司
    之聲請視為起訴，經本院以96年度訴字第2589號給付開發權
    利金事件受理在案，被告於該案以幼象公司法定代理人身分
    到庭陳述，嗣於97年7 月14日具狀提出如附件二所示偽造契
    約書之影本為證，主張環輪公司、環瑋公司之法定代理人與
    其簽訂該份契約等語在卷，嗣經本院於97年8 月8 日判決駁
    回幼象公司之起訴乙節，此亦經本院調閱上開96年度訴字第
    2589號案卷核閱屬實。觀諸該案全卷即知，本院審理96年度
    訴字第2589號給付開發權利金事件，曾於96年11月13日裁定
    再開辯論，並於裁定中命幼象公司於所定言詞辯論期日攜帶
    證物契約書原本到院，而被告迄97年7 月14日始以幼象公司
    法定代理人名義向本院具狀提出如附件二所示偽造契約書之
    影本（此次被告提出該契約書影本之行為，並非對自訴人環
    瑋公司主張其文書內容，且未經自訴人自訴，本院自不得對
    之逕為審理），由此可知如附件二所示契約書正本上之偽造
    環瑋公司名義及電話號碼等文字，應係被告在收到本院96年
    11 月13 日再開辯論裁定後，至97年7 月14日其以幼象公司
    法定代理人名義向本院具狀起訴前之期間內某刻，在上揭幼
    象公司內所偽造完成者，至堪認定。
  (七)嗣被告竟於98年4 月21日書立被告為環瑋公司之起訴狀1 紙
    ，將其所偽造之如附件二所示偽造契約書之影本1 份列為證
    據，以幼象公司及其名義，向本院訴請環瑋公司給付開發權
    利金168 萬元及利息，提出於本院而予行使之，經本院以98
    年度訴字第1053號給付開發權利金事件受理在案，被告於該
    案以原告及幼象公司訴訟代理人身分到庭陳述，嗣於98年6
    月8 日言詞辯論期日提出如附件二所示偽造契約書正本為佐
    ，主張該契約書係幼象公司與環輪公司、環瑋公司簽約，其
    以幼象公司負責人身分在其上簽章等語在卷，嗣經本院於98
    年6 月29日判決駁回該件起訴乙節，此亦經本院調閱上開98
    年度訴字第1053號案卷核閱屬實。觀諸上開3 件給付開發權
    利金案卷可知，被告本案犯罪之動機及目的，係因其曾以自
    己名義持如附件一所示乙方為環輪公司名義契約書向本院訴
    請環瑋公司給付開發權利金未果，其後再以幼象公司名義以
    上揭乙方為環輪公司名義之契約書，向本院訴請環輪公司給
    付開發權利金，復經環輪公司否認其契約書之真正後，其為
    求得以證明幼象公司與乙○○間確有合作開發上述三輪慢跑
    車之情事，以遂其請求開發權利金之目的，且在其主觀上認
    定乙○○曾擔任環輪公司及環瑋公司之負責人，則該2 家公
    司即為同一家公司之前提下，未經乙○○及環瑋公司之授權
    ，逕自影印上述乙方為環輪公司名義之契約書而取得影本1
    份後，在該影本之「乙方」上一行空白處冒用環瑋公司名義
    及擅自填寫環瑋公司之電話號碼811511等文字後，再在甲方
    欄位及騎縫處加蓋幼象公司暨負責人之印文，偽造如附件二
    所示契約書正本完畢，以示幼象公司有與環瑋公司、環輪公
    司同時簽訂如附件二所示契約書正本之意。嗣後並於98年4
    月21日具狀起訴時，提出該偽造契約書之影本為證據，而予
    行使之，並於該案審理中提出該偽造契約書正本供法院核對
    其正本與影本相符（此一提出供核對閱覽與原本相符之行為
    ，並非另一主張該契約內容之行使行為），被告主觀上既明
    知如附件二所示契約書正本係其所偽造者，其竟於98年4 月
    21日猶具狀向本院提出該份偽造私文書之影本，而予行使之
    ，自足以影響法院對於案件審理之正確性之虞及對自訴人有
    損害之虞，足堪認定被告主觀上具有行使偽造私文書之故意
    ，而其所為自已該當於刑法第21 6條、第210 條之行使偽造
    私文書罪之構成要件甚明。
  (八)綜上所述，被告上開所辯，要屬事後卸責之詞，不足採信。
    是本案事證明確，被告犯行堪予認定，應依法論科。
三、按刑法第210 條所稱足生損害於公眾或他人，以有損害之虞
    為已足，不以實際發生損害為要件（最高法院43年台上字第
    387 號判例意旨參照）。又行使影本，作用與原本相同，偽
    造私文書後，持以行使其影本，偽造之低度行為為高度之行
    使行為所吸收，應論以行使偽造私文書罪（最高法院70年台
    上字第1107號判例意旨參照）。查被告既於偽造如附件二所
    示之私文書後，持以行使其影本，故核其所為，係犯刑法第
    216 條、第210 條之行使偽造私文書罪。被告偽造私文書之
    低度行為，業為行使之高度行為所吸收，不另論罪。爰審酌
    被告並無不良素行，品行尚佳，僅係因為其向環輪公司索取
    上述三輪慢跑車之開發權利金未果，而認為如附件一所示契
    約書既係前曾擔任環輪公司、環瑋公司負責人之乙○○與其
    所簽訂，則其為向環瑋公司請求給付上開開發權利金，始起
    心動念偽造如附件二所示之契約書正本，並持以行使其影本
    之動機及目的，致自訴人受有損害之虞，惟斟酌其犯罪手段
    尚屬平和，其犯罪後之態度亦非惡劣狂妄之徒等一切情狀，
    量處如主文所示之刑，並諭知易科罰金之折算標準，以資懲
    儆。
四、如附件二所示偽造契約書內之契約當事人，除偽造之環瑋公
    司名義外，一方為幼象公司，係被告所經營者，而另一方當
    事人環輪公司，則為證人乙○○所簽訂，是就幼象公司、環
    輪公司之部分而言，均非偽造私文書，本院自不得逕就該紙
    私文書正本併予宣告沒收。又被告於98年4 月21日具狀訴請
    環瑋公司給付開發權利金時一併提出之如附件二所示偽造私
    文書之影本，業經被告以幼象公司名義向本院提出，已非被
    告所有之物，本院亦不得併予宣告沒收，均附此敘明。
據上論斷，應依刑事訴訟法第299 條第1 項前段、第343 條，刑
法第216 條、第210 條、第41條第1 項前段，刑法施行法第1 條
之1 第1 項，判決如主文。
本案經檢察官張容姍到庭執行職務
中    華    民    國    98    年    12    月    23    日
                  刑事第十八庭  審判長法  官   高文崇
                                      法  官   張清洲
                                      法  官   胡芷瑜
以上正本證明與原本無異。
如不服本判決，應於收受送達後10日內向本院提出上訴書狀，並
應敘述具體理由；其未敘述上訴理由者，應於上訴期間屆滿後20
日內向本院補提理由書（均須按他造當事人之人數附繕本）「切
勿逕送上級法院」。
                                      書記官    沈慧玲
中    華    民    國    98    年    12    月    23    日
附錄論罪科刑法條
刑法第210條（偽造變造私文書罪）
偽造、變造私文書，足以生損害於公眾或他人者，處5 年以下有
期徒刑。
刑法第216 條（行使偽造變造或登載不實之文書罪）
行使第210 條至第215 條之文書者，依偽造、變造文書或登載不
實事項或使登載不實事項之規定處斷。


司法院資訊處製作；財團法人民間司法改革基金會備份。
